臺灣高等法院高雄分院刑事判決　　　　 94年度上易字第611號
　　上　訴　人
　　即　被　告　甲○○
上列上訴人因違反毒品危害防制條例案件，不服臺灣高雄地方法
院94年度易字第521 號中華民國94年7月15日第一審判決（起訴
案號：臺灣高雄地方法院檢察署94年度毒偵字第1926號，暨移送
併案審理案號：94年度毒偵字第4203號），提起上訴，本院判決
如下：
    主  文
上訴駁回。
    事  實
一、甲○○前於民國88年間，因施用毒品案件，經臺灣高雄地方
    法院裁定送觀察、勒戒後，認無繼續施用毒品之傾向，由臺
    灣高雄地方法院檢察署檢察官於89年1 月15日以89年度毒偵
    字第269 號為不起訴處分確定。復於89年間，因施用毒品案
    件，經同院裁定送觀察、勒戒後，認有繼續施用毒品之傾向
    ，再裁定令入戒治處所施以強制戒治，於90年5 月3 日因停
    止戒治出所，於同年11月27日保護管束期滿執行完畢，並經
    本院於90年4 月26日以89年度鳳簡字第1023號判處有期徒刑
    6 月，嗣並確定。又於91年間，因施用毒品案件，經同院裁
    定令入戒治處所施以強制戒治，於92年1 月27日因停止戒治
    出所，於同年8 月19日保護管束期滿執行完畢，並經同院於
    91年9 月30日以91年度易字第2465號判處有期徒刑7 月，嗣
    因撤回上訴而告確定，入監服刑後，甫於93年5 月5 日執行
    完畢。詎仍不知悔改，於前案強制戒治執行完畢釋放後5 年
    內，又基於施用第二級毒品甲基安非他命之犯意，先後於94
    年1 月29日下午1 時30分許回溯24小時內之某時及同年5 月
    4 日晚上6 時30分許回溯24小時內之某時，在高雄縣林園鄉
    之「星河電子遊藝場」內，施用第二級毒品甲基安非他命各
    1 次。嗣先於94年1 月29日中午12時20分許，在高雄縣林園
    鄉○○○路與沿海路二段路口為警盤檢，因而查獲其持有第
    二級毒品甲基安非他命1 包（驗後毛重0.2 公克），並於同
    日下午1 時30分許經採尿送驗；復於同年5 月4 日下午3 時
    50分許，在高雄縣林園鄉○○村○○路169 號前為警盤檢，
    因而查獲其持有第二級毒品甲基安非他命1 包（驗後毛重0.
    2 公克），並於同日晚上6 時30分許經採尿送驗，因而查獲
    上情。
二、案經高雄市政府警察局小港分局報告臺灣高雄地方法院檢察
    署檢察官偵查起訴暨移送原審併案審理。
    理  由
一、按除被告所犯為死刑、無期徒刑、最輕本刑為3 年以上有期
    徒刑之罪或高等法院管轄第一審案件者外，於前條第1 項程
    序進行中，被告先就被訴事實為有罪之陳述時，審判長得告
    知被告簡式審判程序之旨，並聽取當事人、代理人、辯護人
    及輔佐人之意見後，裁定進行簡式審判程序，刑事訴訟法第
    273 條之1 第1 項定有明文。本件經被告甲○○同意，適用
    簡式審判程序，因此依同法第273 條之2 之規定，不受第15
    9 條第1 項、第161 條之2 、第161 條之3 、第163 條之1
    及第164 條至第170 條規定之限制，先此敘明。
二、上揭犯罪事實，業據上訴人即被告甲○○於原審及本院審理
    中坦承不諱，且被告先後於94年1 月29日下午1 時30分許及
    同年5 月4 日晚上6 時30分許所採集之尿液，經送檢驗結果
    ，均呈甲基安非他命陽性反應，分別有高雄市立凱旋醫院94
    年2 月24日編號：0000 0000 號、同年5 月16日編號：0000
    0000號濫用藥物尿液檢驗報告各1 份附卷可稽。再者，扣案
    晶體2 包，經送驗結果，均呈甲基安非他命陽性反應，驗後
    毛重各為0.2 公克，亦有高雄醫學大學附設中和紀念醫院94
    年4 月12日報告編號：0000-000號、同年6 月21日報告編號
    ：00 00-000 號檢驗報告各1 份在卷可查。按甲基安非他命
    經口服投與後，約70% 於24小時內可自尿液中排出，又其尿
    液內含甲基安非他命成分之檢出，與投與甲基安非它命的量
    、個人體質、檢驗儀器之精密度有關，通常採尿化驗是否呈
    陽性反應，應以投與後24小時內所採者為宜，此有行政院衛
    生署藥物食品檢驗局（80）藥檢壹字第4529號函可查。綜上
    足認，被告前揭自白與事實相符，應堪採為被告有罪之證據
    ，則被告上揭連續施用第二級甲基毒品安非他命2 次之事實
    ，均堪認定。
三、查被告前於88年間，因施用毒品案件，經臺灣高雄地方法院
    裁定送觀察、勒戒後，認無繼續施用毒品之傾向，由臺灣高
    雄地方法院檢察署檢察官於89年1 月15日以89年度毒偵字第
    269 號為不起訴處分確定；復於89年間，因施用毒品案件，
    經同院裁定送觀察、勒戒後，認有繼續施用毒品之傾向，再
    裁定令入戒治處所施以強制戒治，於90年5 月3 日因停止戒
    治出所，於同年11月27日保護管束期滿執行完畢，並經同院
    於90年4 月26日以89年度鳳簡字第1023號判處有期徒刑6 月
    ，嗣並確定；又於91年間，因施用毒品案件，經同院裁定令
    入戒治處所施以強制戒治，於92年1 月27日因停止戒治出所
    ，於同年8 月19日保護管束期滿執行完畢，並經同院於91年
    9 月30日以91年度易字第2465號判處有期徒刑7 月，嗣因撤
    回上訴而告確定，此有臺灣高等法院被告全國前案紀錄表1
    份在卷可憑，其於前案強制戒治執行完畢釋放後，5 年內再
    犯本件毒品危害防制條例第10條第2 項之罪，本件事證明確
    ，被告犯行堪以認定。
四、查甲基安非他命係毒品危害防制條例第2 條第2 項第2 款所
    稱之第二級毒品，不得非法持有、施用。核被告甲○○所為
    ，係犯毒品危害防制條例第10條第2 項之施用第二級毒品罪
    。被告施用第二級毒品前後，其持有甲基安非他命之低度行
    為，為施用之高度行為所吸收，不另論罪。又被告先後2 次
    施用第二級毒品之犯行，時間緊接，犯罪構成要件相同，顯
    係基於概括犯意反覆為之，應依連續犯之規定論以一罪，並
    依法加重其刑。再被告前因毒品案件，經臺灣高雄地方法院
    於91年9 月30 日 以91年度易字第2465號判處有期徒刑7 月
    ，嗣因撤回上訴而告確定，入監服刑後，甫於93年5 月5 日
    執行完畢，有前揭臺灣高等法院被告全國前案紀錄表可參，
    其受有期徒刑之執行完畢，5 年以內再犯本件有期徒刑以上
    之罪，為累犯，應依刑法第47條規定，加重其刑，並依法遞
    加之。公訴人雖僅就被告於94年1 月29日為警查獲前施用第
    二級毒品甲基安非他命1 次之犯罪事實提起公訴，惟被告於
    94年5 月4 日為警查獲前施用第二級毒品甲基安非他命1 次
    之犯罪事實，與前揭起訴並經本院論罪之施用第二級毒品犯
    行間，有連續犯之裁判上1 罪關係，已如前述，為起訴效力
    所及，本院自應併予審理。
五、原判決以被告罪證明確，因予適用毒品危害防制條例第10條
    第2 項、第18條第1 項前段、第23條第2 項，刑法第11 條
    、第56條、第47條之規定，並爰審酌被告前因施用毒品案件
    ，先後經觀察、勒戒、強制戒治及法院判刑確定，仍未戒絕
    毒品，再犯本件施用毒品犯行，顯見其無悔改之意，意志不
    堅，有失政府制定毒品危害防制條例之立法美意，本不宜寬
    貸，惟念其施用毒品乃自戕一己之身體健康，尚未害及他人
    ，犯後亦坦承犯行，態度良好等一切情狀，量處有期徒刑8
    月，且敘明扣案第二級毒品甲基安非他命2 包（驗後毛重各
    為0.2 公克），爰依毒品危害防制條例第18條第1 項前段規
    定，均宣告沒收銷燬之。其認事用法核無違誤，所處之刑亦
    屬適當。被告上訴意旨，以量刑過重為由，指摘原判決不當
    ，為無理由，應予駁回。
據上論斷，應依刑事訴訟法第368條，判決如主文。
本案經檢察官張其主到庭執行職務。
中　　華　　民　　國　　94　　年　　9 　　月　　28　　日
                  刑事第二庭    審判長法  官  林正雄
                                      法  官  陳啟造
                                      法  官  黃壽燕
以上正本證明與原本無異。
本判決不得上訴。
中　　華　　民　　國　　94　　年　　9 　　月　　28　　日
　　　　　　　　　　　　　　　　　　　書記官  黃一秋
附錄本判決論罪科刑法條：
毒品危害防制條例第10條第2項
  施用第二級毒品者，處3年以下有期徒刑。
